# 系统的安装等服务确认收入时间？

提问人：圣媛 时间：2019-01-18 17:20:01
被审计单位 A 公司是一家从事联网防盗系统的安装及销售的公司。A 公司与其他公司签订合同约定收取服务费（包括防盗系统设备和安装服务等全部费用），合同还规定，A 公司安装验收合格后十日内，对方单位付款。对此业务，A 公司开发票时间晚于合同签订时间为 10 天-2个月。确认收入时间为开发票时间。
请问收入确认时间应该为什么时候？

回答人：chenyiwei
原收入准则下根据具体情况可选用 “商品销售模式” 或者“建造合同模式”，本版面上对此已有很多讨论，请自行搜索。
新收入准则下则要区分设备的销售和安装是否为两项履约义务，还是整体构成一项履约义务。并根据对应商品控制权的转移时间确认收入。